臺灣高雄地方法院刑事判決　　　　　　100年度簡上字第321號
上　訴　人　臺灣高雄地方法院檢察署檢察官
被　　　告　夏青源
上列上訴人因竊盜案件，不服本院民國100 年4 月25日100 年度
簡字第2039號第一審簡易判決（起訴書案號：100 年度偵字第
1103、5529號），提起上訴，本院管轄第二審之合議庭審理後，
判決如下︰
    主  文
上訴駁回。
    事  實
一、夏青源曾因竊盜案件，分別經本院以97年度審易字第1532號
    、98年度簡上字第62號各判處有期徒刑10月、6 月確定，兩
    罪接續執行，於民國99年6 月18日縮短刑期執行完畢。詎猶
    不知悔改，於99年12月17日11時許，行經高雄縣橋頭鄉（現
    改制為高雄市橋頭區○○○里○○路禮義巷1 號前時，見羅
    吉評所有、由其兄羅英修所停放在該處之車牌號碼MJ-7465
    號自小貨車之門、窗未鎖及車鑰匙插置於電門上，竟意圖為
    自己不法之所有，徒手開啟該車車門進入車內，啟動電門後
    駕駛該車離去，並於同年月日13時40分許，在高雄市○○區
    ○○路旁，搭載王志宏( 另為不起訴處分) 同往高雄市梓官
    區蚵寮漁港。嗣於同年月日13時50分許，夏青源駕駛該車行
    經高雄市○○區○○段第266 地號處時，為警與海巡署蚵寮
    安檢所人員共同攔檢而查獲，並當場起獲上開自小貨車及車
    鑰匙1 支。
二、案經羅吉評訴由高雄縣（現改制為高雄市政府）警察局岡山
    分局移請臺灣高雄地方法院檢察署檢察官偵查後聲請簡易判
    決處刑。
    理  由
一、按被告以外之人於審判外之陳述雖不符刑事訴訟法第159 條
    之1 至之4 等四條之規定，而經當事人於審判程序同意作為
    證據，法院審酌該言詞陳述或書面陳述作成時之情況，認為
    適當者，亦得為證據；當事人、代理人或辯護人於法院調查
    證據時，知有刑事訴訟法第159 條第1 項不得為證據之情形
    ，而未於言詞辯論終結前聲明異議者，視為有前項之同意，
    同法第159 條之5 定有明文。立法意旨在於傳聞證據未經當
    事人之反對詰問予以核實，原則上先予排除；惟若當事人已
    放棄反對詰問權，於審判程序中表明同意該等傳聞證據可作
    為證據；或於言詞辯論終結前未聲明異議，基於尊重當事人
    對傳聞證據之處分權，及證據資料愈豐富，愈有助於真實發
    見之理念，且強化言詞辯論主義，使訴訟程序得以順暢進行
    ，上開傳聞證據亦均具有證據能力。查本案判決所引用具傳
    聞性質之各項證據資料，業據本院於審判期日依法踐行調查
    證據程序，被告夏青源同意上開證據均有證據能力（本院卷
    第32頁），且於言詞辯論終結前亦未聲明異議，復查無依法
    應排除證據能力之情形，依上開規定，應認有證據能力。
二、上揭事實業據被告於偵、審中坦承不諱（100 年度偵字第55
    29號卷第11、12頁、本院卷第31、45頁），核與證人即搭乘
    自小貨車之友人王志宏於警詢、偵查中之證述（警卷第6 至
    8 頁、100 年度偵字第1103號卷第28、29頁）、證人即被害
    人羅英修於警詢時之指述相符（警卷第10至12頁），並有高
    雄縣政府警察局岡山分局搜索扣押筆錄、扣押物品目錄表、
    現場照片、贓物認領保管單、高雄縣政府警察局車輛協尋電
    腦輸入單、高雄縣政府警察局車輛尋獲電腦輸入單、自小貨
    車行車執照（警卷第15至17、19至25、30頁）在卷可證，足
    認被告任意性自白與事證相符而足以採信。綜上，本案事證
    明確，被告犯行，洵堪認定。
三、核被告所為，係犯刑法第320 條第1 項之竊盜罪。又被告前
    有如事實欄所述案件經論罪科刑及執行完畢之情形，此有臺
    灣高等法院被告前案紀錄表在卷可佐，其於徒刑執行完畢後
    5 年之內故意再犯本案有期徒刑以上之罪，為累犯，應依刑
    法第47條第1 項規定，加重其刑。
四、原審以被告罪證明確，依刑事訴訟法第449 條第1 項前段、
    第3 項、第454 條第2 項，刑法第320 條第1 項、第47條第
    1 項、第41條第1 項前段，刑法施行法第1 條之1 第1 項、
    第2 項前段，並審酌被告有上述之犯罪科刑及執行紀錄，有
    臺灣高等法院被告前案紀錄表在卷可稽，其於受有期徒刑執
    行完畢後，5 年內故意再犯本案有期徒刑以上之罪，為累犯
    ，應依刑法第47條第1 項規定，加重其刑。再審酌被告正值
    青年，不思以正當方式謀取生活上所需，竟為貪圖不法利益
    ，率爾徒手竊取他人所有之自小貨車，其犯罪之動機、手段
    、目的均非可取，惟被告犯後已坦承犯行，態度尚可，又所
    竊取之汽車及鑰匙，雖已返還被害人，然該車車頭受有嚴重
    毀損，有照片2 張在卷可憑，兼衡其自稱國中肄業、家境勉
    持之智識程度與生活狀況等上開被告個人具體之行為人責任
    基礎之一切情狀，量處被告有期徒刑5 月，並參酌前開犯罪
    情狀，諭知以新臺幣壹仟元之易科罰金折算標準，經核其認
    事用法尚無不合，量刑亦稱妥適。
五、檢察官上訴意旨略以：依刑法第57條規定，犯罪行為人「犯
    罪之手段」、「犯罪後之態度」，應作為科刑輕重之標準。
    經查，告訴人之車輛（告訴代理人使用中）需76,000 元 修
    復後始能賺錢養家糊口，被告迄未賠償，犯後態度不佳，原
    審未審酌及此，僅量處有期徒刑5 月，實屬過輕，請求撤銷
    原審判決，另為適當之判決。
六、惟按法院於有罪判決中，究應如何量處罪刑，為實體法賦予
    審理法官裁量之刑罰權事項，法官行使此項裁量權，自得依
    據個案情節，參諸刑法第57條所定各款犯罪情狀之規定，於
    該法定刑度範圍內，基於合義務性之裁量，量處被告罪刑，
    此項量刑之裁量權，乃憲法所保障法官獨立審判之核心，法
    院行使此項裁量權，雖非得任意為之，仍應受一般法律原理
    原則之拘束，即仍須符合法律授權之目的、法律秩序之理念
    、國民法律感情及一般合法有效之慣例等規範，尤其應遵守
    比例原則及平等原則之意旨，否則即可能構成裁量濫用之違
    法（最高法院86年度台上字第7655號判決參酌）。然如非有
    裁量逾越或裁量濫用之明顯違法情事，自不得擅加指摘其違
    法或不當，即使上級法院對下級法院裁量權之審查，亦應同
    此標準，此不僅在保障法官不受任何制度外之不當干涉，更
    保障法官不受制度內的異質干涉，此方符憲法第80條所宣示
    獨立審判之真義。易言之，量刑輕重係屬事實審法院得依職
    權自由裁量之事項，苟已斟酌刑法第57條各款所列情狀而未
    逾越法定刑度，不得遽指為違法（最高法院72年台上字第66
    96號、75年台上字第7033號判例可資參照）。又在同一犯罪
    事實與情節，如別無其他加重或減輕之原因，下級審量定之
    刑，亦無過重或失輕之不當情形，則上級審法院對下級審法
    院之職權行使，原則上應予尊重（最高法院85年度台上字第
    2446號判決可資參酌）。經查：原判決於事實、理由欄內，
    已詳載及認定被告係累犯、具體審酌被告恣意竊取他人之物
    ，造成所竊自小貨車車頭毀損，及念被告犯後坦承犯行，態
    度尚可等一切具體情狀，並考量被告之智識程度與生活狀況
    等上開被告個人具體之行為人責任後，量處有期徒刑5 月及
    諭知易科罰金之折算標準等，顯已詳述其量刑之具體理由，
    且無違法或顯然失出失入各情，亦無何科罰與罪責不相當或
    有違比例原則之瑕疵可指。至上訴人雖以被告迄未賠償告訴
    人損失、犯後態度不佳要求從重量刑，惟所謂犯後態度應從
    被告整體犯罪後對案件之態度加以判斷，若被告始終均坦承
    犯行，自難僅以民事上尚未賠償告訴人損失即遽認其犯後態
    度不佳，是檢察官循告訴人之請求提起上訴，指摘原審法院
    量刑過輕，為無理由，應予駁回。
據上論斷，應依刑事訴訟法第455 條之1 第1 項、第3 項、第36
4 條、第368 條，判決如主文。
本案經檢察官黃世勳到庭執行職務。
中    華    民    國   100    年    8     月    31    日
                  刑事第十一庭  審判長法  官  李代昌
                                      法  官  鄭  瑋
                                      法  官  林正忠
以上正本證明與原本無異。
不得上訴。
中    華    民    國  100     年    8     月    31    日
                                      書記官  呂姿儀
附錄本判決論罪科刑之法條：
中華民國刑法第320條第1項
意圖為自己或第三人不法之所有，而竊取他人之動產者，為竊盜
罪，處5  年以下有期徒刑、拘役或 5 百元以下罰金。